【裁判字號】    97,台上,6101
【裁判日期】    971127
【裁判案由】    違反槍砲彈藥刀械管制條例
【裁判全文】
最高法院刑事判決            九十七年度台上字第六一０一號
上  訴  人  台灣高等法院高雄分院檢察署檢察官
被      告  甲○○  
上列上訴人因被告違反槍砲彈藥刀械管制條例案件，不服台灣高
等法院高雄分院中華民國九十四年十月二十七日第二審判決（九
十四年度上訴字第一一八一號，起訴案號：台灣高雄地方法院檢
察署九十四年度偵字第三五七五號），提起上訴，本院判決如下
：
    主  文
原判決關於甲○○部分撤銷，發回台灣高等法院高雄分院。
    理  由
本件原判決認定被告甲○○有其事實欄所載販賣子彈犯行，因而
撤銷第一審關於被告部分之科刑判決，改判論被告以共同未經許
可，販賣子彈罪，依槍砲彈藥刀械管制條例第十八條第四項規定
減輕其刑後，量處有期徒刑十月，併科罰金新台幣十二萬元，並
諭知罰金如易服勞役之折算準及宣告相關之從刑；固非無見。
惟查：(一)、槍砲彈藥刀械管制條例第十八條第四項前段規定「犯
本條例之罪，於偵查或審判中自白，並供述全部槍砲、彈藥、刀
械之來源及去向，因而查獲或因而防止重大危害治安事件之發生
者，減輕或免除其刑。」按其犯罪形態，倘該槍砲、彈藥、刀械
已經移轉持有，而兼有來源及去向者，除應供述全部之來源及去
向外，並須因其供述而查獲或因而防止重大危害治安事件之發生
者，方得邀減輕或免除其刑之寬典。依原判決認定之事實，被告
雖曾於九十四年二月初警詢中自白犯罪，供出全部子彈來源係經
由乙○○聯絡向丙○○所購入，復將購來之改造子彈販賣予同案
被告丁○○之去向，且經台灣高雄地方法院檢察署檢察官以九十
四年度偵字五五０五號案件就丙○○部分進行偵查，丙○○於偵
訊中亦坦承確有出賣本件改造玩具手槍（不具殺傷力）及改造子
彈（具殺傷力）予乙○○之情。然依卷附資料顯示，丙○○因基
於概括犯意，未經許可，自民國九十三年六月間某日起至同年七
月十二日十五時許止，多次在台南縣七股鄉○○村二六之一號住
處內，將所購得之玩具槍、槍身零件及子彈，改造為具有殺傷力
之槍枝及子彈，於九十三年七月十二日為警查獲等情，業經台灣
台南地方法院檢察署以九十三年度少連偵字第三二號、九十三年
度偵字第七七四三、九七四一、九七七七號提起公訴，有台灣高
雄地方法院檢察署移送併辦意旨書（見一審卷第九四至九六頁）
及上開起訴書（附於本院卷）各一件存卷足佐。如若無誤，丙○
○似於九十三年七月十二日即為警查獲改造手槍、子彈之犯行，
則被告嗣供出槍、彈來源，能否謂與「因而查獲」之規定相符，
即非無研求之餘地。此攸關被告得否邀減輕其刑寬典之判斷，實
情究竟為何，原判決未予釐清究明，遽認被告所為符合槍砲彈藥
刀械管制條例第十八條第四項前段規定而予減輕其刑，併有可議
。上開事實尚有未明，本院自無從為其法律適用當否之審斷。(二)
、刑事訴訟法第一百五十九條第一項：「被告以外之人於審判外
之陳述，除法律有特別規定者外，不得作為證據」，其中所謂「
法律有規定」包括同法第二百零六條（詳第一百五十九條立法理
由）。故法院或檢察官依同法選任鑑定人，該鑑定人所出具之書
面報告，雖為被告以外之人於審判外所作之書面陳述，依立法意
旨，仍具證據能力。本件檢察官囑託內政部警政署刑事警察局對
於扣案槍、彈實施鑑定，該局所提出之第0000000000
號鑑定書自有證據能力，原判決理由甲欄謂該槍彈鑑定書屬傳聞
證據（見原判決第三頁第二四、二五行、第四頁第二行），併有
未合。以上或為檢察官上訴意旨所指摘，或為本院得依職權調查
之事項，應認有撤銷原判決發回更審之原因。被告行為後，刑法
已於九十四年二月二日修正公布，並自九十五年七月一日施行；
而中華民國九十六年罪犯減刑條例已於九十六年七月四日公布，
並自同年月十六日施行，案經發回，更審時宜併注意及之。
據上論結，應依刑事訴訟法第三百九十七條、第四百零一條，判
決如主文。
中    華    民    國  九十七  年   十一   月  二十七  日
                      最高法院刑事第九庭
                          審判長法官  洪  文  章
                                法官  王  居  財
                                法官  郭  毓  洲
                                法官  黃  梅  月
                                法官  邱  同  印
      本件正本證明與原本無異
                                      書  記  官
中    華    民    國  九十七  年   十二   月    一    日
                                                      Ｅ


司法院資訊處製作；財團法人民間司法改革基金會備份。
